臺灣板橋地方法院刑事判決　　　　　　　　　　　　　九十年度易字第二九六０號
　　公　訴　人　臺灣板橋地方法院檢察署檢察官
　　被　　　告　甲○○
右列被告因違反毒品危害防制條例案件，經檢察官提起公訴（九十年度毒偵字第二六
一九號）及移
院判決如左：
    主  文
甲○○連續施用第二級毒品，處有期徒刑捌月，扣案之含有安非他命殘渣（量微無法
析離秤重）之吸食器壹個、安非他命（驗後淨重壹點零捌公克）及含有安非他命殘渣
（量微無法析離秤重）之玻璃燈泡吸食器壹個均沒收銷燬。
    事  實
一、甲○○明知安非他命係八十七年五月二十日公布施行，於同年月二十二日生效之
    毒品危害防制條例第二條第二項第二款所規定之第二級毒品，不得施用及持有，
    且其於八十七、八十九年間，分別因施用第二級毒品安非他命案件，經本院先後
    裁定送觀察、勒戒後，均認無繼續施用毒品之傾向，而各經臺灣板橋地方法院檢
    察署檢察官於八十八年二月二十六日以八十七年度偵第二七六一九號、八十八年
    度偵第八五六號、於八十九年十二月三十日以八十九年度毒偵第七六四七號為不
    起訴處分確定在案。詎甲○○竟另行基於施用第二級毒品安非他命之概括犯意，
    自九十年六月十五日十八、十九時許起至同年八月七日凌晨某時許，連續在臺北
    縣土城市○○路○段六一巷六號四樓四０五室及臺北縣板橋市○○街等地，施用
    第二級毒品安非他命多次。嗣於九十年六月十八日六時許，在臺北縣土城市○○
    路○段六一巷六號四樓四０五室為警首次查獲，並扣得含有安非他命殘渣（量微
    無法析離秤重）之吸食器一個；於九十年八月七日九時三十分許，在宜蘭縣頭城
    鎮○○路檢點為警再次查獲，並扣得安非他命（驗後淨重一．０八公克）及含有
    安非他命殘渣（量微無法析離秤重）之玻璃燈泡吸食器一個。甲○○因此經本院
    以九十年度毒聲字第三四二五號裁定令入戒治處所施以強制戒治。
二、案經臺北縣警察局海山分局報請臺灣板橋地方法院檢察署檢察官偵查起訴及移送
    併辦。
    理  由
一、右揭事實，業據被告甲○○於本院審理時坦承不諱，並有含有安非他命殘渣（量
    微無法析離秤重）之吸食器一個、安非他命（驗後淨重壹點零捌公克）及含有安
    非他命殘渣（量微無法析離秤重）之玻璃燈泡吸食器一個扣案可佐。又上開扣案
    之物，均經本院先後依職權送請內政部警政署刑事警察局鑑驗之結果，均確係甲
    基安非他命及含有安非他命殘渣（量微無法析離秤重）之事實，亦有該局九十年
    十一月二十六日刑鑑字第二０三六九五號及九十一年六月四日刑鑑字第０九一０
    一三一０三七號鑑驗通知書各一紙在卷可稽。且被告於九十年六月十八日七時二
    十分許及九十年八月七日十時許，分別經警方採集其尿液送驗結果，亦均呈甲基
    安非他命陽性反應，此有臺北縣警察局海山分局毒品危害防制條例被移送者姓名
    暨代碼對照表、臺北縣政府衛生局尿液煙毒檢驗成績書、宜蘭縣警察局礁溪分局
    偵辦毒品案件嫌疑犯尿液送驗編號、姓名對照表、慈濟大學濫用藥物檢驗中心檢
    驗總表各一份附卷可稽。矧人體吸食安非他命經尿液排出之時間，依吸食量多寡
    、人體代謝功能、吸食者之年齡及性別有所差異，惟一般而言，吸食者在九十六
    小時（即四日）內所排出之尿液均有可能被檢出，此經法務部調查局證實，並為
    本院歷來審理吸食安非他命案件之職務上所知悉。再者，被告前因施用第二級毒
    品安非他命案件，經本院先後裁定送觀察、勒戒後，均認無繼續施用毒品之傾向
    ，而各經臺灣板橋地方法院檢察署檢察官於八十八年二月二十六日以八十七年度
    偵第二七六一九號、八十八年度偵第八五六號、於八十九年十二月三十日以八十
    九年度毒偵第七六四七號為不起訴處分確定在案，被告復因本件之犯行，經本院
    以九十年度毒聲字第三四二五號裁定令入戒治處所施以強制戒治等情，業據被告
    於本院審理時供承在卷，並有上開不起訴處分書二份、本院九十年度毒聲字第三
    四二五號裁定及臺灣高等法院檢察署刑案紀錄簡覆表各一份在卷足憑。是被告三
    犯施用毒品之犯行，事證明確，堪以認定。
二、按安非他命屬中樞神經興奮劑，吸用後會引起不安、頭昏、亢進性反應、失眠、
    焦慮、譫妄、慢性中毒、精神障礙、類似精神分裂症之錯覺、幻覺、妄想及伴有
    行動與性格異常等副作用，並有輕微之成癮性，嚴重危害身心健康，而慣用者由
    於精神錯亂，更具暴力攻擊及反社會行為、自殺等傾向，後果堪慮，尤以戒解不
    易，其毒害不在煙毒之下，是以行政院衛生署於七十九年十月九日以衛署藥字第
    九０四一四二號公告，列入麻醉藥品管理條例第二條第四款所定「化學合成麻醉
    藥品類」管理，並於八十七年五月二十日經修正公佈列入毒品危害防治條例第二
    條第二項第二款之第二級毒品管理，不得非法持有及施用。
三、被告甲○○施用第二級毒品安非他命，核其所為，係犯毒品危害防制條例第十條
    第二項之罪。移送併辦（即臺灣板橋地方法院檢察署九十年度毒偵字第三八０八
    號）部分，雖未據公訴人起訴，本院認此部分與本件論罪科刑（即已起訴）部分
    有連續犯之裁判上一罪關係，為起訴之效力所及，本院應併予審理，附此明。
    其先後多次施用第二級毒品安非他命之犯行，時間緊接，罪名相同，顯係基於概
    括犯意而為，應依連續犯之規定論以一罪，並加重其刑。被告非法持有第二級毒
    品安非他命之低度行為，應為施用之高度行為所吸收，不另論罪。爰審酌被告之
    品行、智識程度、生活狀況，被告前因施用第二級毒品安非他命案件，經先後送
    觀察、勒戒後，均認無繼續施用毒品之傾向，而各經檢察官為不起訴處分確定在
    案，竟仍三犯本件之罪，業如前述，其施用第二級毒品安非他命，易戕害自己之
    身心，並活絡販賣毒品之非法市場，對社會造成重大之危害，其犯罪之動機、目
    的、手段、所生之危害及犯罪後之態度等一切情狀，量處如主文所示之刑，以資
    懲儆。
四、扣案之含有安非他命殘渣（量微無法析離秤重）之吸食器一個、安非他命（驗後
    淨重一．０八公克）及含有安非他命殘渣（量微無法析離秤重）之玻璃燈泡吸食
    器一個，均係查獲之毒品，不問屬於犯人與否，均應依毒品危害防制條例第十八
    條第一項前段之規定宣告沒收銷燬。
五、至被告另就上開移送併辦（即臺灣板橋地方法院檢察署九十年度毒偵字第三八０
    八號）部分，涉嫌持有第一級毒品海洛因一節，因與本件論罪科刑（即已起訴）
    部分係屬二罪，且未經起訴，本院即無從併予審理，應退回由檢察官依法辦理，
    併予明。
據上論斷，應依刑事訴訟法第二百九十九條第一項前段，毒品危害防制條例第十條第
二項、第十八條第一項前段，刑法第十一條前段、第五十六條，判決如主文。
本案經檢察官孫治平到庭執行職務
中    華    民    國      九十一        年     七       月     十五     日
                                      臺灣板橋地方法院刑事第一庭
                                          法  官  楊  千  儀
右正本證明與原本無異。
如不服本判決，應於判決送達後十日內，向本院提出上訴狀。
                                          書記官  吳  河  東
中    華    民    國      九十一        年     七       月     二十三   日
附錄本案論罪科刑法條全文
毒品危害防制條例第十條
施用第一級毒品者，處六月以上五年以下有期徒刑。
施用第二級毒品者，處三年以下有期徒刑。
